臺灣高雄地方法院刑事裁定　　　　　　　　　　　　　九十三年度聲判字第五五號
　　聲　請　人　乙○○
　　被　　　告　甲○○
右列聲請人因告訴被告傷害案件，不服臺灣高等法院高雄分院檢察署檢察長駁回再議
之處分（九十三年度上聲議字第四七八號），聲請交付審判，本院裁定如左：
    主  文
聲請駁回。
    理  由
一、按告訴人不服上級法院檢察署檢察長或檢察總長認再議為無理由而駁回之處分者
    ，得於接受處分書後十日內委任律師提出理由狀，向該管第一審法院聲請交付審
    判；法院認為交付審判之聲請不合法或無理由者，應駁回之，刑事訴訟法第二百
    五十八條之一及第二百五十八條之三第二項前段分別定有明文。
二、本件聲請人即告訴人乙○○於民國九十二年四月七日以被告甲○○涉嫌傷害案件
    ，向臺灣高雄地方法院檢察署檢察官提出告訴，經該檢察署檢察官於九十三年四
    月十五日以九十三年度調偵字第一一○號為不起訴處分後，聲請人不服，聲請再
    議，經臺灣高等法院高雄分院檢察署檢察長於九十三年七月五日以九十三年度上
    聲議字第四七八號處分書認再議為無理由而駁回再議。聲請人不服，復於接受處
    分書後之法定期間內，委託律師聲請交付審判。
三、聲請交付審判意旨如附件刑事聲請狀所載。
四、本件告訴意旨略以：民國九十二年四月五日下午五時許，告訴人乙○○住宅前馬
    路上，因有不明物體散落覆蓋，告訴人鄰居王冰心及葛美君持掃帚以水沖洗時，
    部分不明粉末及水柱沖至告訴人門前及鐵門上，告訴人開門表明會自行清掃，要
    求王冰心及葛美君二人停止上開行為，惟伊二人揚稱係里長程玉雪吩咐，並繼續
    以水柱沖洗，告訴人因而上前將該二名女子所持水管撇開，並返回屋內。隔約十
    五分鐘後，有人敲告訴人住宅鐵門，告訴人開門後，被告甲○○即里長程玉雪之
    夫，即以雙拳毆擊告訴人，告訴人退回屋內後，被告又無故侵入住宅持續毆打告
    訴人，致告訴人受有頭部外傷併右眼眶挫傷之傷害。因認被告涉嫌刑法第二百七
    十七條第一項傷害及第三百零六條第一項侵入住宅等罪嫌云云。
五、按犯罪事實應依證據認定之，無證據不得認定犯罪事實，刑事訴訟法第一百五十
    四條第二項定有明文。又告訴人之告訴，係以使被告受刑事訴追為目的，是其陳
    述是否與事實相符，仍應調查其他證據以資審認，此有最高法院五十二年台上字
    第一三００號判例要旨足資參照。本件被告甲○○堅決否認有何傷害或侵入住宅
    之犯行，辯稱：王冰心及葛美君於上開時地因發現死貓及化學藥品始清洗馬路，
    告訴人不讓王、葛二名女子清洗，並搶其掃把，上開二名女子即打電話通知里長
    程玉雪前往處理，因里長程玉雪係其妻子，故其也到達現場，但並未動手毆打告
    訴人或進入其住宅等語。經查：
    (一)告訴人乙○○固指述：被告上開傷害及侵入住宅之犯行，有現任復興里里長即
      被告之妻程玉雪、門牌號碼為左營區○○里○○○路九一一號之鄰居王瑞鑫及
      王瑞鑫之妻朱翠英等人目擊。惟經檢察官傳訊上開證人，其中王瑞鑫證稱：我
      看到里長夫妻二人、王冰心及葛美君與告訴人的家人，在王冰心（住宅門牌號
      為高雄市左營區復興新村一七三號）及告訴人兩家的門口爭吵，但我並沒有看
      到有拉扯及打架之情形，且我一直看到他們吵完架，被告一直都在門口，並未
      進入告訴人家中等語（見九十三年度調偵字第一一○號卷第頁筆錄）；核與
      目擊證人即王瑞鑫之妻朱翠英證述：當時因他家後面很吵，伊打開窗戶，看見
      告訴人與被告、葛美君及其他不認識之人有言語上之爭吵，但未目擊被告毆打
      告訴人之情節相符（見同卷第７頁警訊筆錄）。
    (二)另證人即被告之妻、現任復興里里長程玉雪亦證稱：上開時日，另有葛美君、
      王冰心、被告及告訴人在場，經其目擊，被告並未動手毆打告訴人等語（見九
      十二年度偵字第一六○一九號卷第９頁警訊筆錄）。復經證人葛美君證稱：上
      開時日，伊因發現死貓及不明粉末，故清洗馬路，但告訴人一出門，就將伊手
      中竹掃把搶走，並作勢欲以掃把打人，伊遂打電話請里長處理，隨後里長及里
      長的丈夫即被告就到現場處理，伊並未看見被告有毆打告訴人或進入告訴人之
      住宅（同上卷第６頁、第背面筆錄）；及證人王冰心證述：當天聽到狗叫聲
      及機車聲才開門看，有看到被告及里長程玉雪，但並未看到被告進入告訴人家
      中或毆打告訴人之情形（同上卷第頁背面筆錄）均相一致。是上開證人均證
      稱被告並無毆打告訴人或無故侵入告訴人住宅之行為。
    (三)至告訴人所提出之驗傷診斷書，充其量僅能證明告訴人身體偶有受傷，惟並無
      從證明係遭被告傷害。
    (四)告訴人聲請交付審判，固又以證人程玉雪係被告甲○○之配偶，另證人葛美君
      及王冰心先因打掃馬路一事，與告訴人口角，已生嫌隙，從而證人程玉雪、葛
      美君及王冰心之證詞自有偏袒被告之虞。惟查：本件檢察官除查證上開三位證
      人之證詞外，復分別傳訊當時在場之目擊證人王瑞鑫、朱翠英夫婦，渠二人亦
      均證述並未目睹被告毆打告訴人，被告亦未進入告訴人家中等語，業如前述。
      而王瑞鑫、朱翠英夫婦二人與被告及告訴人僅係普通鄰居之關係，並無任何怨
      隙，自無偏袒被告或告訴人之必要，固其二人證言之可信性甚高。參以所為證
      述復與程玉雪、葛美君及王冰心之說詞一致，堪認被告確無毆打告訴人之事實
      甚明。至於告訴人主張：若被告未毆打告訴人，何以被告願意聲請調解洽談賠
      償事宜云云。惟查：被告與告訴人就本案由高雄市左營區調解委員會進行民事
      調解一事，係九十二年八月二十二日於檢察官偵訊時，當庭勸喻後再轉介予高
      雄市左營區調解委員會進行調解，此有卷附之調解案件轉介單一紙在卷可按（
      見九十二年度偵字第一六○一九號卷第頁），是被告並非主動聲請調解。再
      參以本件既係告訴乃論之罪，檢察官基於以和為貴，定紛止爭之立場，而轉介
      予調解委員會進行調解，僅係偵辦同類案件之相當手法，並非因此即認定被告
      有涉犯本罪之嫌。從而，自不得以兩造曾就本案進行調解，即認被告確有毆打
      告訴人及侵入住宅之犯行。
六、綜上所述，本件並無證據足認被告有何傷害或侵入住宅情事，揆諸首揭法條及判
    例意旨，實難僅因告訴人之空言指訴，即遽論被告以傷害或侵入住宅之罪責。此
    外，復查無其他積極確切之證據足認被告涉有犯行，揆諸前開說明，應認其罪嫌
    不足。則台灣高雄地方法院檢察署檢察官以被告犯罪嫌疑不足予以不起訴處分及
    台灣高等法院高雄分院檢察署檢察長駁回告訴人再議之聲請，均無不當。告訴人
    聲請本件交付審判為無理由，應予駁回。
據上論斷，應依刑事訴訟法第二百五十八條之三第二項前段，裁定如主文。
中      華      民      國    九十三    年      八      月    三十一    日
                                  臺灣高雄地方法院刑事第六庭
    審判長法  官  陳志銘
                                            法  官  柯盛益
                                            法  官  高英賓
右正本證明與原本無異。
不得抗告。
                                            書記官  林雯琪
中      華      民      國    九十三    年      八      月    三十一    日
